臺灣桃園地方法院刑事判決　　　　　　　　　　　　　九十三年度訴字第二二三號
　　公　訴　人　臺灣桃園地方法院檢察署檢察官
　　被　　　告　甲○○
右列被告因違反毒品危害防制條例案件，經檢察官提起公訴（九十二年度毒偵字第三
五六七號、九十三年度毒偵字第一○號），及移
○四九號、九十三年度毒偵字第一五六三號、九十三年度毒偵字第二二五七號），本
院裁定改用簡式審判程序，判決如左：
    主  文
甲○○連續施用第一級毒品，處有期徒刑壹年貳月。扣案之第一級毒品海洛因肆包（
合計淨重零點貳壹公克），沒收銷燬之；注射針筒陸支、塑膠袋陸只、削尖吸管壹支
沒收；又連續施用第二級毒品，處有期徒刑捌月。扣案之第二級毒品貳包（合計驗餘
淨重壹點捌陸零玖公克），沒收銷燬之；安非他命吸食器壹組、吸食器管壹支、塑膠
袋貳只沒收。應執行有期徒刑壹年玖月，扣案之第一級毒品海洛因肆包（合計淨重零
點貳壹公克）、第二級毒品貳包（合計驗餘淨重壹點捌陸零玖公克），沒收銷燬之，
另扣案之注射針筒陸支、塑膠袋捌只、削尖吸管壹支、安非他命吸食器壹組、吸食器
管壹支沒收。
    事  實
一、甲○○前於民國九十一年間，因施用毒品案件，經本院以九十一年度毒聲字第一
    三○七號裁定送觀察勒戒後，認其有繼續施用毒品傾向，本院另以九十一年度毒
    聲字第二八四一號裁定送強制戒治，於九十二年三月十九日停止戒治付保護管束
    出監，期滿於九十二年九月三十日，由臺灣桃園地方法院檢察署檢察官以九十二
    年度戒毒偵字第一八二號為不起訴處分確定。竟仍不知悔改，復基於施用第一級
    毒品之概括犯意，自九十二年十二月九日起至九十三年四月五日止，在其位於桃
    園縣桃園市○○路七十五巷六弄七號住處、或不詳車牌號碼之車內等處，連續施
    用第一級毒品海洛因多次；其另基於施用第二級毒品安非他命之概括犯意，自九
    十二年十一月十五日起至九十三年四月五日止，在上開處所，連續施用第二級毒
    品安非他命多次。而為警於如附表所示之時、地查獲，並各扣得其所有如附表所
    示之毒品，及其用來施用第一級毒品、第二級毒品所用之物。
二、案經桃園縣警察局桃園分局、中壢分局、八德分局、大溪分局報告臺灣桃園地方
    法院檢察署檢察官偵查起訴，及移送本院併案審理。
    理  由
壹、程序部分：
一、按除被告所犯為死刑、無期徒刑、最輕本刑為三年以上有期徒刑之罪或高等法院
    管轄第一審案件者外，於準備程序進行中，被告先就被訴事實為有罪之陳述時，
    審判長得告知被告簡式審判程序之旨，並聽取當事人、代理人、辯護人及輔佐人
    之意見後，裁定進行簡式審判程序，刑事訴訟法第二百七十三條之一定有明文，
    本件被告甲○○被訴違反毒品危害防制條例案件，經本院訊問被告後，被告為有
    罪陳述，且所犯非死刑、無期徒刑、最輕本刑為三年以上有期徒刑之罪或高等法
    院管轄第一審案件，經踐行上開程序後，由合議庭裁定由獨任法官改依簡式審判
    程序審理。
貳、實體部分：
一、右揭犯罪事實，業據被告甲○○坦承不諱。經查：
  (一)被告於附表所示時、地，分別為警查獲時，經警採集其尿液送桃園縣衛生局鑑定
    結果分別如左：
    (1)被告於附表編號一時、地所採集之尿液，送驗結果呈安非他命陽性反應，此有
      桃園縣政府警察局中壢分局被採尿人姓名編號對照表、桃園縣衛生局不法藥物
      尿液檢定書各一紙在卷（參九十二年度毒偵字第三五六七號卷第二十八頁、二
      十九頁）。
    (2)被告於附表編號二時、地所採集之尿液，送驗結果呈安非他命及嗎啡陽性反應
      ，此有桃園縣政府警察局桃園分局被採尿人姓名編號對照表、桃園縣衛生局不
      法藥物尿液檢定書各一紙在卷（參九十三年度毒偵字第一○號卷第三十三頁、
      三十四頁）。
    (3)被告於附表編號三時、地所採集之尿液，送驗結果呈安非他命及嗎啡陽性反應
      ，此有桃園縣政府警察局大溪分局圳頂派出所偵辦毒品案被採尿人姓名編號對
      照表、濫用藥物尿液檢驗檢體監管紀錄表、桃園縣衛生局不法藥物尿液檢定書
      各一紙在卷（參九十三年度毒偵字第六五四號卷第七十三至七十五頁）。
    (4)被告於附表編號四時、地所採集之尿液，送驗結果呈安非他命及嗎啡陽性反應
      ，此有桃園縣政府警察局八德分局被採尿人姓名編號對照表、濫用藥物尿液檢
      驗檢體監管紀錄表、桃園縣衛生局不法藥物尿液檢定書各一紙在卷（參九十三
      年度毒偵字第七八三號卷第三十七頁、三十八頁、四十二頁）。
    (5)被告於附表編號五時、地所採集之尿液，送驗結果呈嗎啡陽性反應，此有桃園
      縣政府警察局中壢分局被採尿人姓名編號對照表、桃園縣衛生局不法藥物尿液
      檢定書各一紙在卷（參九十三年度毒偵字第一○四九號卷第三十七頁、三十八
      頁）。此次尿液另送台灣檢驗科技股份有限公司複驗結果亦呈安非他命陽性反
      應，復有該公司濫用藥物尿液檢驗報告一紙在卷（參上開偵卷第四十一頁）。
    (6)被告於附表編號六時、地所採集之尿液，送驗結果呈安非他命及嗎啡陽性反應
      ，此有桃園縣政府警察局桃園分局被採尿人姓名編號對照表、桃園縣衛生局不
      法藥物尿液檢定書各一紙在卷（參九十三年度毒偵字第一五六三號卷第三十八
      頁、三十九頁）。
    (7)被告於附表編號七時、地所採集之尿液，送驗結果呈安非他命及嗎啡陽性反應
      ，此有桃園縣政府中壢分局被採尿人姓名編號對照表、桃園縣衛生局不法藥物
      尿液檢定書各一紙在卷（參九十三年度毒偵字第二二五七號第三十八、三十九
      頁）。
  (二)此外，並有如附表所示之物（除編號三之衛生紙外）扣案可資佐證。又附表編號
    一（一包、淨重○點一一公克）、四（一包、淨重○點○一公克）、五（一包、
    淨重○點○一公克）、七（一包、淨重○點○八公克）所扣得之第一級毒品海洛
    因共三包，經送請法務部調查局鑑定結果，確均含有第一級毒品海洛因成份，復
    有該局九十二年十二月十六日調科壹字第○八○○○七○九一號（參偵字第三五
    六七號卷第二十七頁）、九十三年三月十七日調科壹字第○八○○○七四○三號
    （參偵字第七八三號卷第四十三頁）、九十三年三月二十二日調科壹字第○八○
    ○○七四五二號（參偵字第一○四九號卷第三十九頁）鑑定通知書在卷可查。另
    附表編號一（一包、驗餘淨重一點五九一公克）、二（一包、驗餘淨重○點二六
    九九公克）扣案之第二級毒品甲基安非他命共二包，經送請國防部憲兵司令部刑
    事鑑識中心鑑定結果，確有甲基安非他命成份，亦有該中心九十三年三月三十日
    （九三）宇鑑字第○四○○七號、○四○○八號鑑驗通知書各一紙附卷可考（參
    本院卷）。
  (三)綜合上述，堪信被告自白部分確與事實相符，可以採信。從而，本件被告自九十
    二年十二月九日起至九十三年四月五日止，連續施用第一級毒品海洛因多次，及
    自九十一年十一月十五日起至九十三年四月五日止，連續施用第二級毒品甲基安
    非他命多次之事實，至為明確。
  (四)被告前於九十一年間，因施用毒品案件，經本院以九十一年度毒聲字第一三○七
    號裁定送觀察勒戒後，認其有繼續施用毒品傾向，本院另以九十一年度毒聲字第
    二八四一號裁定送強制戒治，於九十二年三月十九日停止戒治付保護管束出監，
    期滿於九十二年九月三十日，由臺灣桃園地方法院檢察署檢察官以九十二年度戒
    毒偵字第一八二號為不起訴處分確定，此有臺灣高等法院被告全國前案紀錄表及
    不起訴處分在卷可稽（參本院卷）。因此，被告於受該不起訴處分確定後五年內
    再犯施用第一級、第二級毒品罪之犯行，事證明確，堪以認定。
二、核被告所為，係犯毒品危害防制條例第十條第一項、第二項之施用第一級、第二
    級毒品罪。又其施用第一級毒品海洛因行為時所持有之第一級毒品海洛因之行為
    ，及施用第二級毒品安非他命時所持有之第二級毒品安非他命之行為，既意在供
    己施用，其持有之低度行為均分別為施用之高度行為吸收，不另論罪。被告先後
    多次施用第一級毒品、第二級毒品，分別觸犯同一罪名，顯各係基於概括之犯意
    ，反覆為之，均為連續犯，應各以一罪論，並分別加重其刑。公訴意旨雖未將被
    告自九十二年十二月十日起至九十三年四月五日止間之施用第一級、第二級毒品
    之犯行，提起公訴，惟此部分與業經起訴部分，有連續犯之裁判上一罪之關係，
    業如前述，為起訴效力之所及，本院自應併予審理，附此敘明。爰審酌被告所侵
    害法益僅係其個人身體、健康，復能於犯罪後坦承犯行等一切情狀，量處如主文
    所示之刑，併定其應執行之刑。扣案之第一級毒品海洛因四包（合計淨重○點二
    一公克）、第二級毒品二包（合計驗餘淨重一點八六○九公克），不問屬於犯人
    否，併依毒品危害防制條例第十八條第一項前段，宣告沒收銷燬之。另扣案之注
    射針筒共六支、塑膠袋二只、削尖吸管一支，以及用以包裝上開第一級毒品海洛
    因，而非不能與毒品析離之塑膠袋四只，均係被告施用第一級毒品所用之物；另
    及扣案之安非他命吸食器一組、吸食器管一支、用以包裝上開第二級毒品安非他
    命，而非不能與毒品析離之塑膠袋二只，則係被告施用第二級毒品所用之物，除
    附表編號三之注射針筒三支外，被告均坦承為其所有，均無疑義。而附表編號三
    扣案注射針筒三支，係在被告所穿著之背心內起獲，堪認該針筒應為被告所有之
    物，爰均併依刑法第三十八條第一項第二款宣告沒收。至於附表編號三扣案之衛
    生紙一張，雖亦係在被告所穿著之背心內起獲，而為被告所有之物，但該物與本
    件施用毒品案件並無關連，爰不另為沒收之諭知附此敘明。
據上論斷，應依刑事訴訟法第二百九十九條第一項前段、第二百七十三條之一第一項
，毒品危害防制條例第十條、第十八條第一項前段，刑法第十一條前段、第五十六條
、第五十一條第五款、第三十八條第一項第二款，判決如主文。
本案經檢察官廖先志到庭執行職務。
中      華      民      國    九十三    年      七      月      五      日
                              臺灣桃園地方法院刑事第十庭
                                  法      官  李  桂  英
右正本證明與原本無異。
如不服本判決，應於判決送達後十日內向本院提出上訴狀( 應附繕本 )，上訴於
臺灣高等法院。
                                  書  記  官  張  淑  芬
中      華      民      國    九十三    年      七月      五      日
附論罪科刑依據之法條：
毒品危害防制條例第十條：
施用第一級毒品者，處六月以上五年以下有期徒刑。
施用第二級毒品者，處三年以下有期徒刑。
附表：
┌─┬─────┬───────┬───────┬───────┬───┐
│編│查獲時間  │查獲地點      │扣案物品      │沒收法條依據  │相關偵│
│號│          │              │              │              │查案號│
├─┼─────┼───────┼───────┼───────┼───┤
│一│九十二年十│桃園縣桃園市中│第一級毒品海洛│毒品危害防制條│九十二│
│  │一月十五日│華路十號前    │因一包（淨重○│例第十八條第一│年度毒│
│  │一時許    │              │點一一公克）  │項前段        │偵字第│
│  │          │              │第二級毒品甲基│              │三五六│
│  ││              │安非他命一包（│              │七號  │
│  │          │              │驗餘淨重一點五│              │      │
│  │          │              │九一公克）    │              │      │
│  │          │              │--------------│--------------│      │
│  │          │              │注射針筒一支  │刑法第三十八條│      │
│  │          │              │削尖吸管一支  │第一項第二款  │      │
├─┼─────┼───────┼───────┼───────┼───┤
│二│九十二年十│桃園縣桃園市中│第二級毒品甲基│毒品危害防制條│九十三│
│  │二月九日二│正路一九七號  │安非他命一包（│例第十八條第一│年度毒│
│  │十一時五十│              │驗餘淨重○點二│項前段        │偵字第│
│  │分許      │              │六九九公克）  │              │一○號│
│  │          │              │--------------│--------------│      │
│  │          │              │吸食器管一支  │刑法第三十八條│      │
│  │          │              │              │第一項第二款  │      │
├─┼─────┼───────┼───────┼───────┼───┤
│三│九十三年二│桃園縣桃園市春│注射針筒三支  │刑法第三十八條│九十三│
│  │月五日十八│日路一一五五號│              │第一項第二款  │年度毒│
│  │時許      │九樓之八      │--------------│--------------│偵字第│
│  │          │              │衛生紙一張（與│不沒收        │六五四│
│  │          │              │本案無關）    │              │號    │
├─┼─────┼───────┼───────┼───────┼───┤
│四│九十三年二│桃園縣桃園市龍│第一級毒品海洛│毒品危害防制條│九十三│
│  │月十一日十│壽街一一○號前│因一包（淨重○│例第十八條第一│年度毒│
│  │九時二十分│              │點○一公克）  │項前段        │偵字第│
│  │許        │              │              │              │七八三│
│  │          │              │              │              │號    │
├─┼─────┼───────┼───────┼───────┼───┤
│五│九十三年二│桃園縣桃園市中│第一級毒品海洛│同右          │九十三│
│  │月二十七日│山路與三民路口│因一包（淨重○│              │年度毒│
│  │一時四十五│              │點○一公克）  │              │偵字第│
│  │分許      │              │              │              │一○四│
│  │          │              │              │              │九號  │
├─┼─────┼───────┼───────┼───────┼───┤
│六│九十三年三│桃園縣桃園市朝│注射針筒一支  │刑法第三十八條│九十三│
│  │月二十五日│陽街五號（白宮│安非他命吸食器│第一項第二款  │年度毒│
│  │二十一時許│商務旅館三○三│一組          │              │偵字第│
│  │          │室）          │塑膠袋二只    │              │一五六│
│  │          │              │              │              │三號  │
├─┼─────┼───────┼───────┼───────┼───┤
│七│九十三年四│桃園縣桃園市延│第一級海洛因一│毒品危害防制條│九十三│
│  │月四日二十│平路桃園客運站│包（淨重○點○│例第十八條第一│年度毒│
│  │三時十分許│前            │八公克）      │項前段        │偵字第│
│  │          │              │--------------│--------------│二二五│
│  │          │              │注射針筒一支  │刑法第三十八條│七號  │
│  │          │              │              │第一項第二款  │      │
└─┴─────┴───────┴───────┴───────┴───┘
